臺北高等行政法院裁定
111年度交上字第211號
上  訴  人  林淇富                                     
被 上訴 人  交通部公路總局新竹區監理所
代  表  人  吳季娟          
上列當事人間交通裁決事件，上訴人對於中華民國111年4月29日
臺灣新竹地方法院110年度交字第301號行政訴訟判決，提起上訴
，本院裁定如下：
    主  文
上訴駁回。
上訴審訴訟費用新臺幣柒佰伍拾元由上訴人負擔。
    理  由
一、按對於交通裁決事件之判決提起上訴，非以其違背法令為理
    由，不得為之，且應於上訴理由中表明原判決所違背之法令
    及其具體內容之事由，或表明依訴訟資料可認為原判決有違
    背法令之具體事實之事由，行政訴訟法第237條之9第2項準
    用第235條第2項及第236條之1規定甚明。是對於地方法院交
    通裁決事件之判決上訴，非以其違背法令，且於上訴理由中
    表明上開事由之一者，即屬不應准許，自應認為不合法而駁
    回之。又本院為交通裁決事件之法律審，依行政訴訟法第23
    7條之9第2項準用第236條之2第3項、第254條第1項規定，應
    以地方法院交通裁決事件判決所確定之事實為判決基礎，當
    事人在上訴審不得主張新事實或提出新證據方法資為向本院
    提起上訴之理由。
二、上訴人經內政部警政署鐵路警察局臺北分局依民眾以行車紀
    錄器取得之影像資料提出檢舉，認其駕駛車牌號碼000-0000
    號自用半拖車（下稱系爭車輛），於民國110年8月26日8時2
    分許，行經新竹縣竹東鎮上員路平交道（下稱系爭平交道）
    時，有「警鈴已響，閃光號誌已顯示，闖平交道」之違規行
    為，乃製單舉發，並移送被上訴人處理，經被上訴人查認上
    訴人違規屬實，以110年11月5日竹監裁字第50-U60212766號
    違反道路交通管理事件裁決書，依道路交通管理處罰條例第
    54條第1款、第24條第1項第4款規定，對上訴人裁處罰鍰新
    臺幣9萬元、吊扣駕駛執照12個月，並應參加道路交通安全
    講習。上訴人不服，提起行政訴訟，經臺灣新竹地方法院以
    110年度交字第301號行政訴訟判決（下稱原判決）駁回，遂
    提起本件上訴。
三、上訴人對原判決提起上訴，雖主張：訴外人劉振坤罹患癌症
    ，因有醫藥費、家庭開銷等需求，遂自110年8月起至9月中
    旬止，受雇於伊經營之郁辰企業社擔任代班司機，110年8月
    26日當天，實際上係由劉振坤駕駛系爭車輛闖越系爭平交道
    。被上訴人嗣後命郁辰企業社提供「駕駛人」之身分證、駕
    駛執照等個人資料，但因訊息傳遞有誤，郁辰企業社誤以為
    須提供「負責人」即伊之身分證、駕駛執照等資料，致伊誤
    遭裁罰，實屬冤枉，請法院傳喚伊、劉振坤之子及受委託向
    被上訴人提供資料之訴外人戴文勝到庭陳述，以明瞭事實真
    相等語。惟核其上訴理由，係提出於原審未主張且為本院不
    得斟酌之上開新事實及新證據方法，執以對原判決事實認定
    之職權行使，指摘為不當，並未具體表明原判決所違背之法
    令及其具體內容，或依訴訟資料可認為原判決有違背法令之
    具體事實之事由，難認對於原判決如何違背法令已有具體之
    指摘，依首開規定及說明，應認其上訴為不合法，予以駁回
    。
四、結論：本件上訴不合法，裁定如主文。
中　　華　　民　　國　　111 　年　　7 　　月　　20　　日
　                              審判長法　官　高  愈  杰
　                                    法　官　楊  坤  樵
　                                    法　官　鍾  啟  煒
上為正本係照原本作成。
不得抗告。
中　　華　　民　　國　　111 　年　　7 　　月　　20　　日
                                      書記官　李  建  德